臺灣苗栗地方法院交通事件裁定　 94年度交聲字第43號
移送機關　　交通部公路總局新竹區監理所苗栗監理站
異　議　人　甲○○
上列異議人即受處分人因違反道路交通管理處罰條例案件，對於
交通部公路總局新竹區監理所苗栗監理站94年4 月11日竹監苗字
第裁54─Z00000000 號所為之裁決處分（原舉發通知單號碼：內
政部警政署國道公路警察局公警交字第Z00000000 號），聲明異
議，本院裁定如下：
    主  文
異議駁回。
    理  由
一、按道路交通安全規則第114 條第2 款規定：汽車駕駛人有左
    列情形之一者，不得駕車：二、飲用酒類或其他類似物後其
    吐氣所含酒精濃度超過每公升0.25毫克或血液中酒精濃度超
    過百分之0.05以上者。又汽車駕駛人，駕駛汽車經測試檢定
    有左列情形之一者，處新臺幣15,000元以上60,000元以下罰
    鍰，並當場移置保管其車輛及吊扣其駕駛執照1 年；因而肇
    事致人受傷者，並吊扣其駕駛執照2 年；致人重傷或死亡者
    ，吊銷其駕駛執照，並不得再考領：一、酒精濃度超過規定
    標準，道路交通管理處罰條例第35條第1 項第1 款定有明文
    。
二、本件受處分人即異議人甲○○於民國94年4月10日約凌晨3時
    許，喝酒後，仍駕駛車牌號碼6H-0375 號自小客車，行經中
    山高速公路北向126 公里，為警查獲之事實，有舉發違反道
    路交通管理事件通知單、違反道路交通管理事件裁決書各1
    張等在卷可考。異議人辯稱：其於上開時間、地點，將上開
    自小客車停在路肩，在車上睡覺，為警員喚醒作酒測，雖酒
    精值達每公升0.41毫克，但是異議人並非酒後駕車，係因異
    議人與友人熬夜外出遊玩，不勝體力，方於高速公路邊喝酒
    睡眠，異議人所違反應為道路交通管理處罰條例第33條之規
    定，並非同條例第35條第1 項第1 款。警員以35條處罰，應
    是執法粗糙，危害異議人之權益云云。
三、經查，異議人於上開時間、地點，喝酒後駕駛上開自小客車
    ，於前開時間、地點為警舉發之違規事實，有內政部警政署
    國道公路警察局94年4月10公警交字第Z00000000號舉發違反
    道路交通管理事件通知單通知聯影本1 紙附卷可稽，而上開
    交通警員掣單舉發違反道路交通管理事件通知單，係公務員
    基於職務上所製作之公文書，若有錯誤、虛偽，公務員可能
    因此負擔刑事或行政責任，故除顯有不可信之情況外，其可
    信度甚高。況且警員執行公務，與異議人原無仇怨可言，當
    無設詞誣陷之理，此外復查無何證據足認執勤員警有捏造事
    實違法取締之情事，從而，本件執勤警員本其維護交通秩序
    、安全職責所為之舉發，自應受到合法、正確之推定，故本
    院認其舉發可採，異議人除無提出證據加以證明外，復未提
    出證據方法供本院查證，而從異議人所提出的交通聲明異議
    書狀記在之辯稱為：「因與友人熬夜外出遊玩，不勝體力，
    方於高速公路邊喝酒睡眠」，而其於本院訊問時改稱：因去
    機場接父親回公館，第二天要回台北，因為很累，睡不著，
    就喝一杯酒幫助睡眠云云，因此如果異議人所辯係停在高速
    公路路肩時，在車內喝酒以幫助睡眠，為何在警察取締當時
    ，未提出酒瓶或其他證據加以佐證？況且高速公路路肩一般
    人均知道並非可以停車睡覺的地點，如異議人上開所辯為真
    ，異議人亦應停在高速公路休息處方符合一般經驗法則，因
    此其所辯，除與一般常情有所違背，是否事實令人質疑，又
    從其前後不同的辯詞而觀，足以認定其係事後卸責，實無足
    取，堪認其上開違規事實無訛。從而，原處分機關據以援引
    上開規定，裁處罰鍰新臺幣3 萬4 千5 百元，並無不當。本
    件異議為無理由，應駁回之。
四、據上論斷，應依道路交通管理處罰條例第87條第2項，道路
    交通案件處理辦法第19條，裁定如主文。
中　　華　　民　　國　　94　　年　　5 　　月　　30　　日
                交通法庭 法  官 張珈楨
右正本證明與原本無異
如不服本裁定應於送達後5日內向本院提出抗告狀
                         書記官 廖溫崇
中　　華　　民　　國　　94　　年　　5 　　月　　30　　日
